臺灣臺北地方法院刑事判決　　　　　　　　　　　　九十三年度訴字第一三五三號
　　公　訴　人　臺灣臺北地方法院檢察署檢察官
　　被　　　告　丙○○
　　指定辯護人　本院公設辯護人　沈芳萍
右列被告因強盜案件，經檢察官提起公訴（九十三年度偵字第一三九六九號），本院
判決如左：
    主    文
丙○○意圖為自己不法之所有，攜帶兇器，以強暴至使不能抗拒，而取他人之物，處
有期徒刑捌年。
    犯罪事實
一、丙○○因缺錢花用且無錢支付使用手機之通話費用，竟萌生為自己不法所有意圖
    之犯意，於民國九十三年六月廿八日凌晨零時四十三分許，與不知情之寇瑋堂（
    已由臺灣臺北地方法院檢察署檢察官為不起訴處分）一同騎乘車牌號碼為ＣＬＵ
    －三二六號重型機車前往位於臺北縣新店市○○路五七號，由乙○○經營之「萊
    爾富便利商店」，丙○○進入該便利商店後，乃持寇瑋堂所有，為金屬製成，全
    長四十九點五公分，在客觀上足以對人之生命、身體、安全構成威脅且具有危險
    性而屬兇器之黑色三節式甩棍毆打當時正於店內值班之甲○○頭部（傷害部分未
    據甲○○告訴），以此強暴方式至使甲○○不能抗拒後，並揚言「搶劫！」，而
    下手拿取置於該店櫃台內之遠傳電信儲值卡面額新台幣（下同）三百元四張、面
    額五百元三張，臺灣固網國際電話卡面額二百元一張、面額五百元一張，和信電
    信儲值卡面額三百元三張、面額六百元四張，Ｅ－ＣＡＬＬ國際電話卡面額二百
    元三張，中華電信月租儲值卡面額五百元二張、面額一千元三張及現金六千元等
    財物得手後即離去。嗣經甲○○報警處理後，由警依該店內之監視錄影帶得知係
    丙○○犯案，旋於同日下午三時許在丙○○位於臺北縣新店市○○路○段二三四
    巷廿二號一樓之住處內將其逮捕，並於該處扣得丙○○強盜所得上開財物其中僅
    剩之和信電信儲值卡三百元二張、六百元三張（至丙○○強盜所得之其他財物，
    其中未扣案之電話卡已由其交予不知情之其他友人使用或已儲值完畢而丟棄，現
    金部分則由丙○○將其中一千元借予不知情之寇瑋堂，其餘五千元則花用殆盡）
    及其所持有，用供犯上開強盜犯行所用之黑色三節式甩棍一支，而知上情。
二、案經甲○○、乙○○訴請臺北縣政府警察局新店分局報告臺灣臺北地方法院檢察
    署檢察官偵查起訴。
    理    由
一、右揭犯罪事實，業經告訴人甲○○於警詢、檢察官偵訊時及本院九十三年十一月
    十日審理時證述屬實（見偵字卷第一四頁、第一五頁、第二三頁、第二四頁、第
    五五頁、第五六頁及本院九十三年十一月十日審判筆錄），同時亦據證人寇瑋堂
    於警詢及檢察官偵訊時供述明確（見偵字卷第二一頁、第二二頁、第五三頁、第
    五四頁及核退字卷第五頁），並經告訴人乙○○於警詢及檢察官偵訊時指訴其所
    經營之「萊爾富便利商店」內遭被告強盜財物之事實在卷（見偵字卷第二五頁至
    第二七頁、第五六頁），復有告訴人乙○○為領回其所經營之便利商店遭被告強
    盜後，為警在被告住處所扣得之前開剩餘財物，而所立具之贓物認領保管收據一
    紙（見偵字卷第三五頁）、「萊爾富便利商店」監視錄影帶之光碟片一張及翻拍
    照片六張（見偵字卷第六頁至第十一頁及第十六頁）附卷可稽，此外尚有被告所
    持以為前開犯行所用之黑色三節式甩棍一支扣案可證，而被告於本院九十三年十
    一月十日審理時亦對於右揭犯罪事實坦承不諱（見本院當日審判筆錄），是依(一)
    告訴人乙○○、甲○○之指訴、(二)證人寇瑋堂之供述、(三)由告訴人乙○○所立具
    之前開贓物認領保管收據一紙、(四)監視錄影帶之光碟片一張及翻拍照片六張以及
    (五)扣案之黑色三節式甩棍一支等補強證據已足資擔保被告於本院審理中所為之上
    開任意性自白具有相當程度之真實性，而得使本院確信被告前述自白之犯罪事實
    確屬真實，從而依刑事訴訟法第一百五十六條第一項「被告之自白，非出於強暴
    、脅迫、利誘、詐欺、疲勞訊問、違法羈押或其他不正之方法，且與事實相符者
    ，得為證據。」及第二項「被告或共犯之自白，不得作為有罪判決之唯一證據，
    仍應調查其他必要之證據，以察其是否與事實相符。」規定，本院自得依被告前
    述自白及各該補強證據認定被告確有為右揭犯行，本件事證明確，被告之犯行堪
    以認定。
二、按被告為本件犯行所用之黑色三節式甩棍一支，經本院於九十三年十一月十日當
    庭勘驗結果，其為金屬製成，全長四十九點五公分，縮放後長度為十九公分，有
    該日審判筆錄可稽，則以該黑色三節式甩棍為金屬製成器物乙節觀之，該黑色三
    節式甩棍不僅在客觀上已對人之生命、身體、安全構成威脅且具有危險性，甚已
    足以殺傷人之生命、身體，則衡諸最高法院七十九年台上字第五二五三號判例所
    揭示之旨「刑法第三百二十一條第一項第三款之攜帶凶器竊盜罪，係以行為人攜
    帶兇器為其加重條件，此所謂兇器，其種類並無限制，凡客觀上足對人之生命、
    身體、安全構成威脅，具有危險性之兇器均屬之，．．．」，上述扣案物當屬刑
    法第三百二十一條第一項第三款所稱之兇器。則核被告所為，係犯刑法第三百三
    十條第一項、第三百二十八條第一項之攜帶兇器加重強盜罪。偵查檢察官於起訴
    書之證據並所犯法條欄雖認被告本件所為係該當於刑法第三百二十八條第一項普
    通強盜罪之構成要件，惟檢察官於起訴書之犯罪事實欄業已明確記載被告攜帶前
    開兇器為本件強盜犯行之事實，且經全程到庭實行公訴之檢察官於本院九十三年
    十一月十日審理時當庭以言詞變更本件之起訴法條為刑法第三百三十條第一項之
    加重強盜罪，故本件乃無變更起訴法條之問題，併此敘明。爰審酌被告前於九十
    二年四月間，因犯竊盜案件經本院判處有期徒刑四月，緩刑三年，並於同年五月
    五日確定，此有臺灣高等法院被告全國前案紀錄表及其所犯該案件之判決書各一
    份附卷可稽，其於本件行為時，尚在緩刑期間內（被告該次前科於本件不構成累
    犯），其不知潔身自愛，猶為本件犯行，顯見其自制力之薄弱及其僅因缺錢花用
    ，不思循以合法正當途徑獲得財富，竟持兇器為本件犯行，對於社會治安危害甚
    鉅，以及其智識程度、生活狀況，惟其犯罪後尚能坦承犯行，態度尚稱良好等一
    切情狀，量處如主文所示之刑。
三、扣案之黑色三節式甩棍一支（臺灣臺北地方法院檢察署九十三年綠保管字第一四
    一四號編號１），雖為被告用供犯本件犯行所用之物，然被告否認為其所有，而
    供稱為寇瑋堂所有（見本院九十三年十一月十日審判筆錄），且無證據證明該物
    確為被告所有，爰不為沒收之諭知，附此敘明。
據上論斷，應依刑事訴訟法第二百九十九條第一項前段，刑法第三百三十條第一項、
第三百二十八條第一項，判決如主文。
本案經檢察官游儒倡到庭執行職務。
中　　　華　　　民　　　國　　九十三　　年　　 十二 　　月　　 十五 　　日
                                      臺灣臺北地方法院刑事第九庭
                                          審判長法  官  葉建廷
                                                法  官  葉珊谷
                                                法  官  林怡秀
右正本證明與原本無異。
檢察官、被告如不服本判決，應於判決送達後十日內，向本院提出上訴狀。（告訴人
乙○○、甲○○如不服本判決，應向檢察官提出聲請，由檢察官斟酌是否提起上訴，
不得直接向本院提起上訴，且上訴期間之計算，係以檢察官收受本判決之時間為準，
並非以告訴人收受本判決之時間為準）。
                                                書記官  林義盛
中　　　華　　　民　　　國　　九十三　　年　　 十二 　　月　　 十五 　　日
附錄本案論罪科刑法條全文：
中華民國刑法第三百三十條：
犯強盜罪而有第三百二十一條第一項各款情形之一者，處七年以上有期徒刑。
前項之未遂犯罰之。
中華民國刑法第三百二十八條：
意圖為自己或第三人不法之所有，以強暴、脅迫、藥劑、催眠術或他法，至使不能抗
拒，而取他人之物或使其交付者，為強盜罪，處五年以上有期徒刑。
以前項方法得財產上不法之利益或使第三人得之者，亦同。
犯強盜罪因而致人於死者，處死刑、無期徒刑或十年以上有期徒刑；致重傷者，處無
期徒刑或七年以上有期徒刑。
第一項及第二項之未遂犯罰之。
預備犯強盜罪者，處一年以下有期徒刑、拘役或三千元以下罰金。
中華民國刑法第三百二十一條：
犯竊盜罪而有左列情形之一者，處六月以上、五年以下有期徒刑：
一  於夜間侵入住宅或有人居住之建築物、船艦或隱匿其內而犯之者。
二  毀越門扇、牆垣或其他安全設備而犯之者。
三  攜帶兇器而犯之者。
四  結夥三人以上而犯之者。
五  乘火災、水災或其他災害之際而犯之者。
六  在車站或埠頭而犯之者。
前項之未遂犯罰之。
